【裁判字號】    97,交簡上,5
【裁判日期】    970408
【裁判案由】    過失傷害
【裁判全文】
臺灣雲林地方法院刑事判決            97年度交簡上字第5號
上  訴  人  丙○○
即  被  告
上列上訴人即被告因過失傷害案件，不服本院北港簡易庭96年度
港交簡字第181號中華民國96年12月27日刑事簡易判決（聲請簡
易判決處刑案號：96年度偵字第6044號），提起上訴，本院管轄
之第二審合議庭判決如下：
    主  文
上訴駁回。
丙○○緩刑貳年。
    事  實
一、丙○○考領有合格之駕駛執照，於民國96年7 月11日上午，
    駕駛車牌號碼SQ-7473 號自用小貨車，沿雲林縣西螺鎮○○
    里○○○道路由北往南方向行駛，於同日上午10時30分許，
    行經該道路與另條東西向產業道路交岔路口時（即七座62號
    前），原應注意汽車駕駛人應注意車前狀況，並隨時採取必
    要之安全措施，且依當時天候晴、日間有自然光線、柏油路
    面乾燥、無缺陷、視距良好而無障礙物，亦無其他不能注意
    之情事，竟疏未注意上開規定，適有甲○○騎乘車牌號碼00
    0-0000號重型機車，沿另條東西向產業道路由東向西方向行
    駛至該路口，亦疏未注意車前狀況，丙○○及甲○○見狀均
    閃煞不及而發生碰撞，甲○○因而人車倒地，受有左側橈骨
    粉碎性骨折、左股骨粉碎性骨折及右側膝部脫臼等傷害。
二、案經甲○○訴由臺灣雲林地方法院檢察署檢察官聲請以簡易
    判決處刑。
    理  由
一、按被告以外之人於審判外之陳述雖不符刑事訴訟法第159 條
    之1 至之4 等4 條之規定，而經當事人於審判程序同意作為
    證據，法院審酌該言詞陳述或書面陳述作成時之情況，認為
    適當者，亦得為證據，刑事訴訟法第159 條之5 第1 項定有
    明文。經查，被告及檢察官就本院所引用卷內被告以外之人
    於審判外之陳述，於審判程序均同意作為證據，且本院復審
    酌上開文書、陳述作成時，較無人情施壓或干擾之情形，以
    之作為證據亦屬適當，是上開文書、陳述均具有證據能力。
二、本院之判斷：
  (一)上揭犯罪事實，業據被告丙○○於警詢及本院審理時，均坦
    承不諱，供稱：我到事故現場未發現對方，看到時已經發生
    碰撞，我承認有過失傷害犯行等語，核與證人甲○○於警詢
    中證稱係遭被告所駕駛之自小貨車自左前方撞擊後，旋即昏
    迷送醫之情節，大致相符；復參酌本案車禍事故發生後，被
    告之自小貨車左前側保險桿凹陷，甲○○之機車左前車輪框
    亦凹陷，此有道路交通事故現場圖1份及現場照片2幀在卷可
    稽，堪認被告確因未注意車前狀況，致二車發生撞擊，被告
    上開自白核與事實相符，堪予採信。
  (二)按汽車行駛時，駕駛人應注意車前狀況，並隨時採取必要之
    安全措施，道路交通安全規則第94條第3項定有明文。查被
    告領有合格普通小客車駕駛執照，有汽車駕駛執照影本1紙
    在卷足憑，且依被告為63歲，自承為國小畢業之教育程度，
    其對上開規定，自不得諉為不知。況依當時天候晴、路面乾
    燥、無缺陷、無障礙物、視距良好，此有前開道路交通事故
    調查報告表1份在卷足稽，依被告之智識、能力，亦無其他
    不能注意之情事，被告竟疏未注意及此，在上開路段貿然行
    駛，致與甲○○騎乘之機車撞擊，被告顯有應注意能注意而
    不注意之過失甚明。
  (三)甲○○因本案交通事故，致受有左側橈骨粉碎性骨折、左股
    骨粉碎性骨折及右側膝部脫臼等傷害，有卷附之慈愛綜合醫
    院96年9月27日第3110號診斷證明書1紙可證，是被害人甲○
    ○之傷害與被告前揭過失行為間，具有相當因果關係。至被
    害人甲○○雖亦有未注意車前狀況之過失，然此並不能解免
    被告上揭過失犯行之成立，附此敘明。
  (四)綜上所述，本案事證明確，被告犯行，應堪認定。
三、核被告之所為，係犯刑法第284條第1項前段之過失傷害罪。
    被告於肇事後，留在現場，於處理員警到場尚未發覺何人肇
    事前，主動向警方表示為肇事者，而接受裁判，有雲林縣警
    察局交通隊西螺小隊道路交通事故肇事人自首紀錄表1紙可
    參，被告核符自首要件，固堪認定；原審雖未敘明，惟刑法
    第62條自首減輕其刑之規定，已由「必減輕其刑」，修正為
    「得減輕其刑」，修正意旨係賦予法院得審酌行為人自首之
    動機及犯罪具體情況等，予以適當裁量，以符公平。本院考
    量被告之肇事情節及對被害人所生之損害，且自車禍事故發
    生後迄原審判決時已逾5 月餘，卻遲遲未能賠償被害人所受
    損失等具體情形，認原審未因被告自首犯罪予以減輕其刑，
    而酌情量處有期徒刑2 月，並無不當，不構成撤銷事由。
四、原審依刑事訴訟法第449 條第1 項前段、第454 條第2 項，
    刑法第284條第1項前段（漏載前段）、第41條第1項前段及
    刑法施行法第1條之1第1項、第2項前段規定，以被告罪證明
    確，予以論罪科刑，並量處有期徒刑2月，併諭知易科罰金
    之折算標準，認事用法核無違誤，量刑亦稱妥適。被告以原
    審量刑過重為由，指摘原判決不當，為無理由，應予駁回。
五、末查，被告前未曾受有期徒刑以上刑之宣告，有臺灣高等法
    院被告前案紀錄表1 份在卷可按，其因一時不慎，致罹刑典
    ，犯後尚能坦認過失犯行，且已於97年1 月7 日與被害人達
    成民事調解，賠償新臺幣32萬元，並給付完畢，此有雲林縣
    二崙鄉調解委員會97年1 月7 日97民調字第0005號調解筆錄
    1 份在卷可佐，堪認被告知錯並有悔意，被害人之損害亦受
    彌補。被告經此偵、審程序及刑之宣告，當知所警惕，信無
    再犯之虞，本院認前開對其宣告之刑，以暫不執行為當，爰
    依刑法第74條第1 項第1 款規定，併予宣告緩刑2 年。
據上論斷，應依刑事訴訟法第455條之1第1項、第3項、第368 條
，刑法第74條第1項第1款，判決如主文。
本案經檢察官乙○○到庭執行職務。
中    華    民    國    97    年    4     月    8     日
                  刑事第四庭  審判長法  官   吳福森
                                    法  官   李淑惠
                                    法  官   曾鴻文
以上正本證明與原本無異。
不得上訴。
                                    書記官  顏錦清
中    華    民    國    97    年    4     月    8     日
附錄本案論罪科刑法條全文：
中華民國刑法第284條第1項
因過失傷害人者，處6 月以下有期徒刑、拘役或500 元以下罰金
，致重傷者，處1 年以下有期徒刑、拘役或500 元以下罰金。


司法院資訊處製作；財團法人民間司法改革基金會備份。
